臺灣高等法院臺南分院刑事裁定
111年度聲字第1000號
聲  請  人  唐玉玲
上列聲請人因誹謗案件（111年度上易字第309號），聲請交付法
庭錄音光碟及付與卷宗證物，本院裁定如下：
    主  文
唐玉玲預納費用後，准予轉拷付與本院111年度上易字第309號誹
謗案件卷內如附表一所示證物光碟、法庭錄音光碟，就取得之內
容不得散布、公開播送，或為非正當目的使用，並禁止聲請人再
行轉拷利用。
附表二之聲請移送臺灣臺南地方法院。
    理  由
一、聲請意旨略以：為確認本案於110年11月5日警詢錄音、110
    年12月30日檢察官訊問錄音，及111年8月10日、111年9月8
    日、111年11月3日於本院開庭陳述內容，並將陳述之事項轉
    譯為文書提出於法院，聲請法院准予轉拷法庭錄音光碟及警
    偵訊錄音證物等語。
二、附表一編號1部分：
　㈠按當事人及依法得聲請閱覽卷宗之人，因主張或維護其法律
    上利益，得於開庭翌日起至裁判確定後6個月內，繳納費用
    聲請法院許可交付法庭錄音或錄影內容，法院組織法第90條
    之1第1項前段定有明文。又依同法第90條之4規定：「持有
    法庭錄音、錄影內容之人，就所取得之錄音、錄影內容，不
    得散佈、公開播送，或為非正當目的之使用。」，復依法庭
    錄音錄影及其利用保存辦法第8條第1項、第2項規定：「當
    事人及依法得聲請閱覽卷宗之人，因主張或維護其法律上利
    益，聲請交付法庭錄音或錄影內容時，應敘明理由，由法院
    為許可與否之裁定」、「法院受理前項聲請，如認符合聲請
    人要件，並在聲請期間內提出，且就所主張或維護法律上之
    利益已敘明者，除法令另有排除規定外，應予許可。」
　㈡查聲請人因誹謗案件，經本院於111年11月17日以111年度上
    易字第309號判決駁回聲請人上訴，維持原審論以犯刑法第3
    10條第2項加重誹謗罪，及科處拘役30日(得易科罰金)之判
    決，有上開判決書1份在卷可稽。聲請人於111年11月28日具
    狀，以為將法院開庭錄音轉譯文字維護其權益理由而聲請許
    可交付附表一編號1所示本院111年8月10日、111年9月8日、
    111年11月3日準備程序、審判期日之錄音光碟，應認已合於
    法院組織法第90條之1第1項所規定「於開庭翌日起至裁判確
    定後六個月內」之期間，及具「主張或維護其法律上利益」
    之正當事由。故准予於繳納相關費用後，轉拷交付上開本院
    法庭錄音光碟；並另依法院辦理聲請交付法庭錄音錄影內容
    應行注意事項第6點規定，禁止聲請人再行轉拷利用，並請
    遵守法庭錄音錄影及其利用保存辦法第8條第4項規定，就取
    得之錄音內容，不得散布、公開播送，或為非正當目的使用
    。
三、附表一編號2部分：
　㈠按法院組織法第90條之1所定之法庭錄音、錄影，係指法院內
    開庭所為之錄音、錄影；警詢、偵查、調解程序或其他非關
    法庭開庭所為之錄音、錄影，均不屬之，法院辦理聲請交付
    法庭錄音錄影內容應行注意事項第1項定有明文。是警詢錄
    音錄影光碟、偵查庭之偵訊錄音錄影光碟部分，應非「法院
    內開庭所為之錄音、錄影」，核其性質係屬被告聲請閱卷權
    中「複製電磁紀錄」之範疇。再按「被告於審判中得預納費
    用請求付與卷宗及證物之影本。但卷宗及證物之內容與被告
    被訴事實無關或足以妨害另案之偵查，或涉及當事人或第三
    人之隱私或業務秘密者，法院得限制之。」、「持有第1項
    及第2項卷宗及證物內容之人，不得就該內容為非正當目的
    之使用。」、「第33條之規定，於聲請再審之情形，準用之
    。」刑事訴訟法第33條2項、第5項及第429條之1第3項分別
    明文規定。可知關於刑事訴訟法第33條之卷證資訊獲知權自
    不應解為限於「審判中」之被告始得行使，尚及於判決確定
    後之被告。
　㈡聲請人於上開本院111年度上易字第309號判決確定後，聲請
    交付附表一編號2所示警詢、偵訊錄音錄影光碟，為保障其
    卷證資訊獲知權，應予准許，並依刑事訴訟法第33條第5項
    ，就取得之內容不得散布、公開播送，或為非正當目的使用
    ，並禁止聲請人再行轉拷利用。
四、至聲請人聲請交付上開案件如附表二所示第一審（臺灣臺南
    地方法院111年度易字第205號）111年3月24日、111年4月28
    日之法庭錄音光碟部分，惟按法院辦理聲請交付法庭錄音錄
    影內容應行注意事項第3點明文規定：「交付法庭錄音、錄
    影內容之聲請案(事)件，應由錄音、錄影之法院裁定之。但
    錄音、錄影之法院與錄音、錄影內容所屬案(事)件卷證所在
    之法院不同者，該卷證所在之法院，認有必要者，亦得裁定
    之；認無必要者，得將該聲請案(事)件裁定移送錄音、錄影
    之法院。」另法庭錄音錄影及其利用保存辦法第9點規定：
    「法庭錄音、錄影內容儲於數位媒體者，案件終結後由各法
    院資訊室保管；儲於錄音、錄影帶及其他錄音、錄影媒體者
    ，案(事)件終結後由各法院檔案室自行列冊保管」，可知法
    庭之錄音、錄影，不論在案件繫屬中或案件終結後、或儲存
    之載體為何，均由各實施錄音錄影之法院保管。是聲請人聲
    請交付第一審法庭錄音錄影光碟，因屬第一審法院所為之錄
    音錄影，且本院111年度上易字第309號案件業已判決確定，
    已無案件繫屬，本院已非卷證所有之法院，是認此部分聲請
    宜移送由原錄音錄影法院裁定。
據上論斷，應依刑事訴訟法第220條，裁定如主文。
中　　華　　民　　國　　111 　年　　11　　月　　30　　日
                  刑事第五庭    審判長法  官  張瑛宗
                                      法  官  李秋瑩
                                      法  官  黃裕堯
以上正本證明與原本無異。
不得抗告。
　　　　　　　　　　　　　　　　　　　書記官  蔡孟芬
中　　華　　民　　國　　111 　年　　11　　月　　30　　日

附表一：
編號 准予轉拷交付之錄影光碟及應付與之卷宗證物  1 本院111年8月10日、111年9月8日、111年11月3日準備程序、審判期日之錄音光碟  2 110年11月5日警詢錄音錄影光碟、110年12月30日檢察官訊問錄音錄影光碟 

附表二：
編號 移送臺灣臺南地方法院部分  1 111年3月24日、111年4月28日之法庭錄音光碟（第一審案號111年度易字第205號）